【裁判字號】    97,上訴,433
【裁判日期】    970327
【裁判案由】    毒品危害防制條例
【裁判全文】
臺灣高等法院刑事判決                 97年度上訴字第433號
    上  訴  人
    即  被  告  甲○○
上列上訴人因毒品危害防制條例案件，不服臺灣板橋地方法院96
年度訴字第3314號，中華民國96年11月30日第一審判決（起訴案
號：臺灣板橋地方法院檢察署96年度毒偵字第5908號），提起上
訴，本院判決如下：
    主  文
上訴駁回。
    事  實
一、甲○○前因施用毒品案件，經依原審裁定送勒戒處所，觀察
    、勒戒後，認無繼續施用毒品傾向， 於民國94年8月11日執
    行完畢釋放出所，並由臺灣板橋地方法院檢察署檢察官以94
    年度毒偵字第3693號為不起訴處分確定；復因施用毒品案件
    ，經原審以95年度簡字第261號判決處有期徒刑6月確定，於
    95年11月11日縮刑期滿執行完畢。詎猶不知悔改，復基於施
    用第一級毒品之犯意，於96年8月1日晚間6時許， 在臺北縣
    三重市○○○路288號2樓222室之住處施打海洛因1次，嗣於
    同日晚間9時10分許，在上址處為警查獲，並扣得海洛因1包
    （淨重0.04公克）、注射針筒1支等物。
二、案經臺北縣政府警察局三重分局移送臺灣板橋地方法院檢察
    署檢察官偵查起訴。
    理  由
一、上揭事實業據被告於原審及本院審判中均坦承不諱，並有扣
    案被告所有供施用第一級毒品海洛因1包 (淨重0.04公克)及
    所用之注射針筒1支在卷可稽，而被告查獲時， 經警採尿送
    請臺灣檢驗科技股份有限公司鑑驗結果，其尿液呈嗎啡陽性
    反應，亦有該公司濫用藥物尿液檢驗報告單1紙附卷可參 ，
    。被告自白自堪信為真實。而被告前因施用毒品案件，經依
    原審裁定送勒戒處所，觀察、勒戒後，認無繼續施用毒品傾
    向，於民國94年8月11日執行完畢釋放出所， 並由臺灣板橋
    地方法院檢察署檢察官以94年度毒偵字第3693號為不起訴處
    分確定；復因施用毒品案件， 經原審以95年度簡字第261號
    判決處有期徒刑6月確定， 於95年11月11日縮刑期滿執行完
    畢，亦有本院被告前案紀錄表及全國施用毒品案件紀錄表各
    1 份足憑。本件被告犯罪明確，應依法論科。
二、核被告所為，係犯毒品害為查被告有如附件起訴書犯罪事實
    欄第一段所載之犯罪科刑執行前科，此有本院被告前案紀錄
    表1紙在卷足憑，其於有期徒刑執行完畢後，5年以內再故意
    犯本件有期徒刑之本罪， 應依刑法第47條第1項累犯之規定
    ，加重其刑。
三、原審因認被告罪證明確， 引用毒品危害防制條例第10條第1
    項、第18條第1 項前段，刑法第11條前段、第47條第1 項、
    刑法第38條第1項第2款之規定。並審酌被告曾因施用毒品案
    件，業經觀察、勒戒後執行完畢，再因經查獲施用毒品案件
    ，經原審判處科刑罪刑並經易科罰金執行完畢，已如前述；
    詎其仍未戒斷其施用毒品之惡習，竟以注射針筒注射施用之
    方式，再犯本件施用毒品罪，顯見其不思悔改，本應從重量
    刑，惟其僅施用1次，兼衡其犯後業已坦承犯行，態度良好
    等一切情狀，量處有期徒刑8月，以示懲儆。 對於扣案之第
    一級毒品海洛因1包（淨重0.04公克），係查獲之毒品， 應
    依毒品危害防制條例第18條第1項前段規定沒收銷燬。 另扣
    案注射針筒1支， 係被告所有供其施用海洛因毒品所用之物
    ，爰依刑法第38條第1項第2款規定沒收。核其認事用法尚無
    不合，量刑亦稱妥適，上訴人即被告上訴意旨主張已參加減
    害計劃治療中，請求從輕量刑，並予緩刑，惟本院審認被告
    有多次施用毒品再犯，且原審所量刑度並無過重之情，且屬
    累犯，亦不宜緩刑，上訴並無理由，應予駁回。
據上論斷，應依刑事訴訟法第368條，判決如主文。
本案經檢察官周誠南到庭執行職務。
中    華    民    國    97    年    3     月    27    日
            刑事第４庭    審判長法  官  沈宜生
                                法  官  鄭水銓
                                法  官  周煙平
以上正本證明與原本無異。
如不服本判決，應於收受送達後十日內向本院提出上訴書狀，其
未敘述上訴之理由者並得於提起上訴後十日內向本院補提理由書
（均須按他造當事人之人數附繕本）。
                                書記官  蕭麗珍
中    華    民    國    97    年    4     月    1     日
附錄：本案論罪科刑法條全文
毒品危害防制條例第10條第1項
施用第一級毒品者，處 6 月以上 5 年以下有期徒刑。
施用第二級毒品者，處 3 年以下有期徒刑。


司法院資訊處製作；財團法人民間司法改革基金會備份。
